Phan Huỳnh Phúc Thịnh

SOFTWARE DEVELOPER

THÔNG TIN LIÊN HÊ

- **** 0984616889
- phpthinh96@gmail.com
- ♥ Nguyễn Văn Cừ, An Hòa, Cần Thơ

MỤC TIÊU NGHỀ NGHIỆP

Mục tiêu ngắn hạn: Nhanh chóng thích nghi với môi trường làm việc mới trong tháng đầu tiên. Sau đó, 6 tháng tiếp theo hoàn thiện kỹ năng bản thân và tư duy lập trình.

Mục tiêu cho tương lai: Phát triển kỹ năng đến tư duy nghề nghiệp trở thành Senior Developer trong vòng 1 đến 2 năm dưới sự hướng dẫn của các cấp lãnh đạo và anh chị quản lý tài năng, để đóng góp vào sự phát triển công ty theo hướng tích cực.

KŸ NĂNG HTML5 & CSS3 JAVASCRIPT Object Oriented Programming ES2016 Laravel Python Vue

HOC VẤN

9/2014 - 12/2018

Đại học Cần Thơ

Chuyên ngành: Tin Học Ứng Dụng

KINH NGHIỆM LÀM VIỆC

5/2018 - 8/2018

VTV Cần Thơ - Intern

Tool nhận diện khuôn mặt Python Tìm hiểu, phân tích và thiết kế API

12/2018 - 12/2019

Developer

Dự án 1: Website thương mại "Sách & kiến thức" Nhiệm vụ: Tìm hiểu, phân tích và thiết kế database Vị trí: Lập trình các chứ năng

12/2018 - 12/2019

Developer

Dự án 2: Website thương mại "Siêu thị tiện lợi" Nhiệm vụ: Tìm hiểu, phân tích và thiết kế database Vị trí: Lập trình, thiết kế giao diện

HOAT ĐÔNG

9/2014 - đến nay

Hoạt động đoàn khoa

Tình nguyện viên

Tích cư tham gia các hoạt đông đoàn khoa tổ chức

9/2014 - đến nay

Hoạt động ngoại khóa

Tình nguyện viên

Tham gia các hoạt động vì lợi ích cộng đồng, các chiến dịch thiện nguyện đồng hành cùng "Cặp lá yêu thương" 7-2018 và các sự kiện mang đến kiến thức và cơ hội phát triển như "SHARK TANK mùa 3" 8-2019